# BOT 项目公司，政府股权回购模式账务处理问题

提问人：taoa 时间：2019-01-29 16:37:43
请教陈老师，BOT 项目中，项目合同是由政府与集团公司签订，项目公司由集团公司出资 90%，政府委托的企业出资 10%成立，项目概况是政府主导的标准化厂房建设，项目公司不参与施工建设，合同授予方在运营回购期分次以回购股权的方式对项目进行回购。回购价款是按照项目总投资加投资收益扣除项目租售收入之后的余额确定，投资收益是合同另有规定，政府在运营回购期以项目总投资的 5% 等额支付。① 这种模式下项目公司在建设期和运营回购期应如何账务处理？② 投资收益部分是属于项目公司的收益还是集团公司的收益？

回答人：chenyiwei
这种情况实际上更接近于 BT，因为运营成份是不重大的。
项目公司虽然未直接提供建造服务，但作为合同的主要义务人，应确认建造合同收入和成本。由于政府提供缺口补足承诺，因此应采用金融资产模式进行会计处理。关于金融资产模式的会计处理，本版面已有很多讨论，请自行搜索。